【裁判字號】    92,易緝,498
【裁判日期】    921022
【裁判案由】    賭博等
【裁判全文】
臺灣臺中地方法院刑事判決                        九十二年度易緝字第四九八號
    公  訴  人  臺灣臺中地方法院檢察署檢察官
    被      告  甲○○
右列被告因違反電子遊戲場業管理條例案件，經檢察官聲請簡易判決處刑（聲請案號
：九十二年度偵字第八二五０號），本院臺中簡易庭認不宜逕以簡易判決處刑，簽由
刑事庭改依通常程序審理（九十二年度中簡字第九八二號），本院合議庭裁定改以簡
式審判程序審理後，判決如左：
    主  文
甲○○共同違反未依電子遊戲場業管理條例規定辦理營利事業登記，不得經營電子遊
戲場業規定，處拘役貳拾日，如易科罰金，以佰元折算壹日。扣案之電動賭博機具
「大舞台」（含ＩＣ板）壹台、「聖石傳說」（含ＩＣ板）壹台、「小瑪莉」（含Ｉ
Ｃ板）壹台、「麻將台」（含ＩＣ板）壹台、聖石傳說之代幣壹仟壹佰壹拾捌個及賭
資新台幣仟柒佰柒拾元，均沒收。
    事  實
一、甲○○係位於臺中市○區○○路六號「創世紀檳榔店」之負責人，明知未依電子
    遊戲場業管理條例規定辦理營利事業登記，不得經營電子遊戲場業，為增加收入
    來源，竟與張秀蓮（已審結）共同基於違反電子遊戲場業管理條例之犯意聯絡，
    並共同基於連續賭博概括犯意，自民國九十二年三月中旬起，以每月新臺幣（下
    同）二萬元之代價僱用張秀蓮，並在上開公眾得出入之檳榔攤設置屬電動賭博機
    具之電子遊戲機「大舞台」、「聖石傳說」、「小瑪莉」、「麻將台」各一台，
    供不特定人玩賭，張秀蓮則負責兌換代幣、現金及該電子遊戲機之維護等工作，
    而其玩賭之方式係每次投入十元之硬幣或代幣（十元換一枚代幣）一枚與機台對
    玩，由賭客隨意選擇機台上圖案押注，如押中即可獲得倍數不等之分數，並以所
    得之分數以一比一之比例向張秀蓮兌換等值之現金，若未押中，該投入之押金則
    歸甲○○所有，而連續與不特定人對賭財物，並經營電子遊戲場業。嗣於九十二
    年四月十六日下午八時五十分許，賭客陳芳源、吳銘芳（均已審結）各在上揭檳
    榔店把玩電動賭博機具時，為警當場查獲，並扣得甲○○所有供賭博及經營電子
    遊戲場業所用之電動賭博機具即電子遊戲機「大舞台」（含ＩＣ板）一台、「聖
    石傳說」（含ＩＣ板）一台、「小瑪莉」（含ＩＣ板）一台、「麻將台」（含Ｉ
    Ｃ板）一台、聖石傳說之代幣一千一百一十八個及賭資三千七百七十元。
二、案經臺中市警察局第三分局報請臺灣臺中地方法院檢察署檢察官偵查後聲請簡易
    判決處刑。
    理  由
一、訊據被告甲○○對於與同案被告張秀蓮共同為右揭賭博及未依電子遊戲場業管理
    條例規定辦理營利事業登記即經營電子遊戲場業等事實坦承不諱，核與同案被告
    張秀蓮、陳芳源、吳銘芳等人於本院審理時之供述內容相符。此外，復有現場照
    片四張附卷可稽，並有供電子遊戲機使用之電動賭博機具「大舞台」（含ＩＣ板
    ）一台、「聖石傳說」（含ＩＣ板）一台、「小瑪莉」（含ＩＣ板）一台、「麻
    將台」（含ＩＣ板）一台、聖石傳說之代幣一千一百一十八個及賭資三千七百七
    十元扣案可資佐證，足認被告甲○○之自白與事實相符。又電子遊戲場業管理條
    例於八十九年二月三日經總統公布施行，於同年月五日生效，該條例第一條明示
    「為管理電子遊戲場業，並維護社會安寧、善良風俗、公共安全及國民身心健康
    ，特設定本條例」，是該條例立法目的之一即在於管理電子遊戲場業，而所謂電
    子遊戲場業，依該條例第三條規定，係指設置電子遊戲機供不特定人益智娛樂之
    營利事業。換言之，僅須設置電子遊戲機供人娛樂以營利者，即屬電子遊戲場業
    管理條例所指之電子遊戲場業，其規模如何則非所問，此有經濟部八十九年六月
    三十日經八九商字第八九０一八五三六號函可參。再者，依該條例第十六條規定
    ，非電子遊戲場業之其他營利事業，不得就其營業場所，供他人設置電子遊戲機
    營業，如違反該條規定，依第二十八條規定處行為人新台幣十萬元以上五十萬元
    以下罰鍰，並限期令其改善，是在非電子遊戲場業之其他營利事業場所設置電子
    遊戲機以營利者，仍屬由該條例規範之範疇，益徵該條例所指之電子遊戲場業並
    不專以設置電子遊戲機供人娛樂為限，在非電子遊戲場業之其他營利事業場所設
    置者仍屬之。是如係在自己經營之非電子遊戲場業之營業場所，自己附帶擺設電
    子遊戲機供人娛樂者，仍屬該條例第三條所指之「設置電子遊戲機供不特定人益
    智娛樂之營利事業」，依該條例第十五條規定，仍應辦理營利事業登記後始得營
    業。換言之，所謂電子遊戲場業，僅須有設置電子遊戲機供人為益智娛樂者即屬
    之（該條例第三條），至其係專以提供電子遊戲機供人娛樂或在非電子遊戲場業
    之營業場所附帶提供電子遊戲機供人娛樂，應非所問。從而在非電子遊戲場業之
    營業場所（如超商、保齡球館、泡沫紅茶店等），附帶擺設電子遊戲機供人娛樂
    者，仍須依該條例第十五條規定辦理營利事業登記後始得擺設，否則，仍應依該
    條例二十二條論罰。蓋依該條例第二十八條規定，提供非電子遊戲場業之其他營
    利事業之營業場所予他人擺設電子遊戲機仍須處罰，如非電子遊戲場業之營利事
    業人，自行在該營業場所擺設電子遊戲機，未經依法登記而不予處罰，顯然輕重
    失衡，當非該條例管理電子遊戲場業之立法意旨。從而揆諸前說明，被告甲○○
    於該條例公布施行後，未依該條例規定辦理營利事業登記即擅自設置電子遊戲機
    供不特定人益智遊戲，自屬未依規定經營電子遊戲場業，至為灼然。本件事證明
    確，被告甲○○之犯行洵堪認定。
二、核被告甲○○所為，係違反電子遊戲場業管理條例第十五條之規定，應依同條例
    第二十二條之規定論處及犯刑法第二百六十六條第一項前段之普通賭博罪。被告
    甲○○所犯上揭賭博之犯行，公訴人認應依刑法第二百六十八條之加重賭博罪論
    處，尚有未洽，惟起訴事實相同，爰依法變更起訴法條，併予敘明。被告甲○○
    與被告張秀蓮二人就上揭二罪間，有犯意聯絡及行為分擔，為共同正犯。被告甲
    ○○連續與數名不特定之人對賭之數行為，時間緊接，所犯罪名相同，顯係基於
    概括之犯意為之，為連續犯，應依刑法第五十六條之規定論以一罪，並加重其刑
    。而被告甲○○所犯上揭違反電子遊戲場業管理條例第十五條之規定及刑法第二
    百六十六條第一項前段之普通賭博罪二罪間，有方法結果之牽連關係，依刑法第
    五十五條之規定，應從較重之違反電子遊戲場業管理條例第十五條之規定，並依
    同條例第二十二條之規定論處。爰審酌被告甲○○犯罪之動機、目的、手段、僅
    設置四台電動賭博機具供人玩賭，所生之危害非鉅、及犯罪後坦承犯行，頗知悔
    悟等一切情狀，量處如主文所示之刑，並諭知易科罰金之折算標準。至扣案之電
    動賭博機具「大舞台」（含ＩＣ板）一台、「聖石傳說」（含ＩＣ板）一台、「
    小瑪莉」（含ＩＣ板）一台、「麻將台」（含ＩＣ板）一台係屬當場賭博之器具
    ，而扣案之聖石傳說代幣一千一百一十八個及賭資三千七百七十元，均係屬在賭
    台或兌換籌碼處之財物，不問屬於犯人與否，均應依刑法第二百六十六條第二項
    宣告沒收之。
三、同案被告張秀蓮、陳芳源、吳銘芳均已審結，附此敘明。
據上論斷，應依刑事訴訟法第四百五十二條、第二百七十三條之一第一項、第二百九
十九條第一項前段、電子遊戲場業管理條例第二十二條、刑法第十一條前段、第二十
八條、第二百六十六條第一項前段、第二項、第五十五條、第四十一條第一項前段，
罰金罰鍰提高標準條例第一條前段、第二條，判決如主文。
中      華      民      國    九十二    年      十      月    二十二    日
                               臺灣臺中地方法院刑事第四庭
             法  官  王  世  華
右正本證明與原本無異。
如不服本判決，應於判決送達後十日內向本院提出上訴狀，上訴於臺灣高等法院臺中
分院( 須附繕本 )。
                                      書記官
中      華      民      國    九十二    年      十      月    二十二    日
電子遊戲場業管理條例第十五條
未依本條例規定辦理營利事業登記者，不得經營電子遊戲場業。
電子遊戲場業管理條例第二十二條
違反第十五條規定者，處行為人一年以下有期徒刑、拘役或科或併科新台幣五十萬元
以上二百五十萬元以下罰金。
刑法第二百六十六條


司法院資訊處製作；財團法人民間司法改革基金會備份。
